臺灣板橋地方法院刑事判決　　　　　　　95年度易字第2481號
公　訴　人　臺灣板橋地方法院檢察署檢察官
被　　　告　甲○○
　　　　　　乙○○
上一被告
選任辯護人　陳筱屏律師
　　　　　　陳佳瑤律師
　　　　　　謝宜雯律師
上列被告等因違反證券交易法案件，檢察官提起公訴（95年度偵
字第27354 號、第27355 號），經本院合議庭裁定依簡式審判程
序，再經檢察官聲請改依協商程序而為判決，本院判決如下：
    主  文
甲○○共同違反證券交易法第四十四條第一項證券商須經主管機
關之許可及發給許可證照，方得營業；非證券商不得經營證券業
務之規定，處有期徒刑肆月，如易科罰金，以銀元佰元折算壹
日，減為有期徒刑貳月，如易科罰金，以銀元佰元折算壹日，
緩刑貳年。
乙○○共同違反證券交易法第四十四條第一項證券商須經主管機
關之許可及發給許可證照，方得營業；非證券商不得經營證券業
務之規定，處有期徒刑貳月，如易科罰金，以銀元佰元折算壹
日，減為有期徒刑壹月，如易科罰金，以銀元佰元折算壹日，
緩刑貳年。
    事實及理由
一、犯罪事實：丁○○（待到案後另行審結）、甲○○、乙○○
    分別為英屬維京群島商柏昇資產有限公司（下稱柏昇公司，
    址設臺北縣中和巿連城路268 號18樓之7 ，營業項目為企業
    經營管理顧問業）之負責人、執行副總經理暨實際負責人、
    執行副總經理特別助理（負責柏昇公司之會計、總務、客戶
    認購同意書之稽核及彙整），明知柏昇公司並非經主管機關
    核准經營證券業務之證券商，仍共同基於違反證券交易法之
    犯意聯絡，自民國90年起，以柏昇公司之名義，對外向不特
    定客戶推銷香港地區天鷹電腦集團控股有限公司（下稱天鷹
    公司）及上聲國際控股有限公司（下稱上聲公司）即將上市
    之股票，並與香港地區之香港寶來富證券公司（下稱寶來富
    公司）合作，而從事香港地區股票之投資顧問業務及仲介買
    賣業務。於91年1 月間，齊澤華、李靜儀經由丙○○（經本
    院另以通常程序判決）之介紹，透過柏昇公司及寶來富公司
    ，分別以新臺幣（下同）約46萬元及10多萬元，購得天鷹公
    司未上市之股票，此外，丙○○自身亦透過柏昇公司及寶來
    富公司，以69萬元購得天鷹公司30萬股之股票，其後於91年
    3 月間，天鷹公司在香港股市掛牌上市後，股價上漲，柏昇
    公司遂陸續代理客戶賣出股票獲利。於91年7 月間，齊澤華
    、李靜儀、黃奕浩復經由丙○○之介紹，透過柏昇公司及寶
    來富公司，分別以新臺幣約40多萬元、50多萬元及43萬元，
    購得上聲公司未上市之股票，此外，丙○○自身亦透過柏昇
    公司及寶來富公司，以22萬元購得上聲公司之股票，然91年
    8 月間上聲公司上市後，股價並未如預期上漲，柏昇公司遂
    協助客戶於香港地區之寶來證券有限公司開戶後，將客戶所
    持有之股票轉入該證券帳戶。
二、證據：
  (一)被告甲○○、乙○○之自白。
  (二)證人齊澤華、李靜儀之證詞。
  (三)證人齊澤華、李靜儀、黃奕浩於本院94年度訴字第287 號及
    於臺灣高等法院95年度上訴字第2020號案件中之證詞。
　(四)卷附寶來證券有限公司出具之上聲公司對帳資料、收款憑條
    、上聲及天鷹公司網頁查詢資料。
三、本件經檢察官與被告、辯護人於審判外達成協商之合意，且
    被告分別已認罪，其合意內容為：被告甲○○願受科刑範圍
    為有期徒刑4 月，得易科罰金，緩刑2 年；被告乙○○願受
    科刑範圍為有期徒刑2 月，得易科罰金，緩刑2 年；2 人並
    分別向財團法人創事社會福利基金會為60,000元、100,000
    元之公益捐贈。經查：
  (一)被告甲○○、乙○○所為，均係犯證券交易法第175 條第1
    項之罪，被告2 人與丁○○就上開犯行，有犯意聯絡及行為
    分擔，應論以共同正犯。
  (二)又被告等為上開犯行後，刑法第41條關於易科罰金之折算標
    準業經修正，修正前最高以銀元300 元折算1 日之標準，較
    修正後最高以新台幣3000元折算1 日之標準有利，經比較新
    舊法之結果，應以被告等行為時之法律較為有利。
  (三)綜上，本院考量被告甲○○、乙○○動機單純，並斟酌被告
    等之犯罪手段、目的、所生危害、犯罪後態度等一切情狀，
    認檢察官本於協商合意聲請本院進行協商程序，並無刑事訴
    訟法第455 條之4 第1 項所列情形，檢察官聲請改依協商程
    序而為判決，本院爰不經言詞辯論，於協商合意範圍內為協
    商判決。至於被告等同意為公益捐贈之條件，分別經被告等
    履行完畢，有收據及謝卡等在卷為據，此部分已無將來不履
    行時進行強制執行程序之考量，且上開捐款之承諾係被告等
    促請檢察官聲請協商程序之條件，而非協商之內容，故亦無
    庸將被告等應為公益捐贈等語贅列於主文，附此敘明。
  (四)又本件行為時為96年4 月24日之前，應依中華民國九十六年
    罪犯減刑條例減其宣告刑。
四、應適用之法條：刑事訴訟法第273 條之1 第1 項、第455 條
    之2 第1 項、第455 條之4 第2 項、第455 條之8 ，證券交
    易法第175 條，刑法第11條前段、第2 條第1 項前段、修正
    前刑法第28條、第41條第1 項前段、第74條第1 款，修正前
    罰金罰鍰提高標準條例第1 條前段、第2 條，中華民國九十
    六年罪犯減刑條第第2 條第1 項第3 款、第7 條、第9 條，
    判決如主文。
五、本判決除有刑事訴訟法第455 條之4 第1 項第1 款、第2 款
    、第4 款、第6 款、第7 款所定情形之一，或違反同條第2
    項規定者外，不得上訴。如有前述得上訴之理由，得自收受
    判決送達之日起10日內，向本院提出上訴書狀，上訴於臺灣
    高等法院。
中　　華　　民　　國　　96　　年　　7 　　月　　27　　日
                    刑事第十二庭    法　官  林漢強
上正本證明與原本無異。
                                    書記官  曾千庭
中　　華　　民　　國　　96　　年　　7 　　月　　27　　日
附錄本案論罪科刑法條：
證券交易法第175條
違反第18條第1 項、第22條、第28條之2 第1 項、第43條第1 項
、第43條之1 第2 項、第3 項、第43條之5 第2 項、第3 項、第
43條之6 第1 項、第44條第1 項至第3 項、第60條第1 項、第62
條第1 項、第93條、第96條至第98條、第116 條、第120 條或第
160 條之規定者，處2 年以下有期徒刑、拘役或科或併科新臺幣
180 萬元以下罰金。
